臺灣高雄地方法院刑事判決　　　　　　　 94年度易字第260號
公　訴　人　臺灣高雄地方法院檢察署檢察官
被　　　告　乙○○　男　36歲.
　　　　　　丁○○　男　25歲.
上列被告等因竊盜案件，經檢察官提起公訴（94年度偵字第1986
9 號），本院判決如下：
    主  文
乙○○共同攜帶兇器、毀越安全設備竊盜，累犯，處有期徒刑壹
年。
丁○○共同攜帶兇器、毀越安全設備竊盜，處有期徒拾月。
    事  實
一、乙○○前於民國82年間，因違反肅清煙毒條例及麻醉藥品管
    理條例等案件，經本院及臺灣高等法院高雄分院分別以82年
    度訴字第495 號、82年度上易字第2117號、82年度上訴字第
    3531號各判處有期徒刑3 年4 月、4 月（前二者定應執行刑
    3 年6 月）及4 年確定，於82年6 月17日入監執行，於86年
    2 月5 日縮短刑期假釋出監，並於89年9 月20日假釋期滿視
    為執行完畢。丁○○前於91年間，因搶奪案件，經本院以91
    年度訴字第632 號判處有期徒刑2 年，緩刑5 年，緩刑期內
    付保護管束確定，竟於保護管束期間，因竊盜案件，經本院
    以92年度易字第2070號判處應執行有期徒刑1 年10月確定，
    並經撤銷前開緩刑，又於93年間，因施用毒品案件，經本院
    以93年度訴字第1686號判處有期徒刑9 月確定（竊盜案及毒
    品案件，經定應執行有期徒刑2 年6 月），於93年8 月19
    日入監執行，縮刑期滿日為97年10月29日（不構成累犯）。
二、乙○○、丁○○竟仍不知警惕，共同基於意圖為自己不法所
    有之犯意聯絡，於93年1 月30日凌晨3 時至5 時許之不詳時
    間，持客觀上足以傷害人之生命、身體而具危險性之不明利
    器1 支，共同騎乘車牌號碼不詳之機車，前往位在高雄縣大
    社鄉○○路之高鐵LYB 工地，並從該工地面對大門左側之田
    梗路處，踰越屬安全設備之鐵絲圍籬，進入工地後，再持上
    開不明利器，剪斷而毀損位在面對大門左側組合屋（下稱組
    合屋）後方之窗戶鋁製欄杆及破壞窗戶玻璃，而踰越安全設
    備，翻入組合屋內，竊取日商三菱重工業新幹線軌道工程事
    務所所有（下稱日商三菱工程事務所）置放於該組合屋內之
    NIKON 廠牌水準儀（機型Ac25，機號606301，價值約新台幣
    3 萬元）、軌道檢測機用電腦（型號KS5745 X2 ，價值約30
    萬元）各1 台後，又開門進入位在大門後方之貨櫃屋內（下
    稱貨櫃屋），接續竊取日商三菱工程事務所所有置放於該貨
    櫃屋內TOSHIBA 廠牌之手提電腦3 台（型號為dynabook，價
    值約6 萬元）、FMV 廠牌手提電腦1 台（型號為BIBLO/STYL
    ISTI C，價值約2 萬元）及數位相機1 台（價值約1 萬元）
    ，得手後，共同將上開竊得之物品搬運至其等所騎乘之機車
    上，並載離現場。嗣經長榮保全公司人員發現後報警處理，
    並在組合屋遭剪斷欄杆之窗戶處，採擷得丁○○之指紋1 枚
    ，始循線查悉上情。
三、案經日商三菱工程事務所訴由高雄縣政府警察局仁武分局報
    告臺灣高雄地方法院檢察署檢察官偵查起訴。
    理  由
一、訊據被告丁○○固坦承曾經前往上開高鐵LYB 工地事實，惟
    與被告乙○○均矢口否認有何共同竊盜犯行，被告丁○○辯
    稱：我曾經獨自一人到過案發工地，想要行竊，但該處設有
    鐵窗，於是作罷離去，我沒有與被告乙○○共同竊取上開物
    品，我在警局承認與被告乙○○共同竊盜，是因為我以前曾
    與乙○○共犯竊盜罪，警員認為本件竊盜案件亦應係我與乙○○所為，我因誤認警員之問題，所以才答稱本件亦係我與
    乙○○共同行竊云云；被告乙○○則辯稱：我沒有去過案發
    工地，也沒有與被告丁○○共同竊取高鐵公司遭竊之物品云
    云。經查：
(一)、被告丁○○於警詢中供稱：「（問：你們當時是如何進入高
    高雄縣大社鄉○○路高鐵 LYB 工地之工寮？）我先進去裡
    面查看，然後再由乙○○進去，不久之後，乙○○已將門打
    開，並叫我進去幫忙搬筆記型電腦（4 台）、數位相機（1
    台）、軌道檢測機用電腦（1 台）、水準儀（1 台）等贓物
    ，然後我們二人就騎乘竊來之機車迅速逃逸」、「（問：你
    將竊得之電腦以及上開器材，都賣到何處？）不是我去賣的
    ，都是乙○○處理的」、「（問：你們將該贓物變賣後，如
    何分款？）將變賣所得之金錢先付房租費後，我再與乙○○
    平分」、「付 93 年 3 月份房租費後，我還分得新台幣 6
    千元」等語（見警卷第3-5 頁），核與證人丙○○於警詢及
    本院證述有關高鐵LYB 工地於上開時、地遭竊，並遺失水準
    儀、軌道檢測機用電腦、數位相機、各1 台手提電腦4 台之
    情節，大致相符，復有被告丁○○於警詢中指認被告乙○○
    確係與其共同行竊者之被告乙○○檔案照片1 紙在卷可稽，
    足認被告丁○○、乙○○確有於上開時間，共同前往高鐵
    LYB 工地之組合屋、貨櫃屋內竊取上開物品之犯行。
(二)、被告二人係自上開高鐵LYB 工地面對大門左側之田梗路處，
    踰越鐵絲圍籬進入工地後，再持不明利器，剪斷組合屋後方
    窗戶之鋁製欄杆並破壞窗戶玻璃，而翻入組合屋內，竊取得
    水準儀、軌道檢測機用電腦各1 台，再開門進入另間貨櫃屋
    內，竊取得手提電腦4 台及數位相機1 台之事實，業據證人
    即案發當日擔任該工地之長榮保全公司人員甲○○於本院證
    稱：「當時晚上10點巡邏時，我從大門的警衛室順著水泥路
    開始巡邏，有看到事務所（即貨櫃屋）門沒關，以為是忘記
    關門，我關門後就走了」、「「貨櫃屋（即組合屋）後面有
    條產業道路，用鐵絲網路圍起來，但高度不高，且上面有縫
    隙，竊賊可能從那裡進入」、「（問：工寮後門，發現鋁製
    欄杆被剪斷痕跡？）欄杆有剪斷的痕跡。玻璃也被打破。玻
    璃打破，人才能進入」等語（見本院卷審判筆錄第7 頁），
    核與證人丙○○於本院證稱：「窗戶被砸毀，鋁製欄杆被剪
    斷拉開」、「指紋是在被打破的窗戶、被剪斷的欄杆採到的
    」、「筆記型電腦、數位相機是在貨櫃屋失竊。水準儀、軌
    道檢測機用電腦是在另間組合屋失竊」等語（見本院審判筆
    錄第3 頁、第8 頁），大致相符，復有現場勘查圖1 紙在卷
    可憑（見警卷第19頁），應堪認定。另高雄縣政府警察局員
    警係在上開組合屋後方遭毀損之玻璃處，採集得一枚指紋等
    情，業據證人丙○○於本院證述明確（見本院審判筆錄第8
    頁），該枚指紋經送內政部警政署刑事警察局經以輸入電腦
    比對再由人工確認比對之結果，確與被告丁○○指紋卡之左
    中指指紋相符，亦有該局93年2 月19日之刑紋字第09300369
    88號鑑驗書1 份在卷足憑（見警卷第16-18 頁），綜合上開
    組合屋後方窗戶欄杆、玻璃遭毀損後，竊贓係自該處進入組
    合屋內行竊，及在該處採集得被告丁○○指紋之事實，益證
    被告丁○○確有毀損該組合屋之窗戶欄杆、玻璃，進入該組
    合屋行竊。
(三)、被告二人雖以前詞置辯。惟查，(1)被告丁○○之教育程度為
    國中畢業，有警詢筆錄1 份在卷可稽，其於警詢中供承其與
    被告乙○○共同行竊之事實，業如上述，並於警詢筆錄製作
    完畢，親自閱覽無訛後，始於筆錄末簽名並按捺指印，有被
    告丁○○93年7 月23日之警詢筆錄1 份可資佐證，依被告丁○○國中畢業之教育程度，其對於警詢筆錄記載之內容應能
    清楚知悉，惟其卻未於筆錄製作完畢後，以該內容記載不實
    為由，要求警員更改警詢筆錄，其嗣後翻異前詞，改稱警詢
    筆錄內容不實在云云，已難令人置信；(2)復觀諸被告丁○○
    於該次警詢筆錄中，對其與被告乙○○有關共同行竊方法、
    藏贓、銷贓、均分贓款等細節之供述，均具體、明確，並主
    動供出被告乙○○與之共同行竊，亦足認被告丁○○該次警
    詢筆錄之內容可信度極高，顯非草率虛應了事；(3)況被告丁○○於93年9 月10日，經警製作第二次警詢筆錄時，警員再
    度向被告丁○○確認93年7 月23日所製作之第一次警詢筆錄
    內容是否實在時，被告丁○○亦答稱：「所言實在」，員警
    復提示被告乙○○之檔案相片供被告丁○○指認，並明確詢
    稱：「現警方提示乙○○之前科相片，經你當場指認，是否
    就是於93年1 月30日6 時40分，與你一同前往高雄縣大社鄉
    ○○路高鐵LYB 工地竊盜之人？」，被告丁○○則覆以：「
    經我當場指認，就是乙○○無誤」，並在該份警詢筆錄末及
    被告乙○○之檔案相片下方「指認人欄」處，分別簽名及按
    捺指印，有被告丁○○93年9 月10日警詢筆錄及被告丁○○
    之檔案相片各1 份在卷可憑，益證被告丁○○於前後2 次相
    隔2 月有餘之警詢筆錄中，均供稱其確有於上開時、地與被
    告乙○○共同行竊之事實，顯較其事後於本院翻異之詞可採
    。
(四)、綜上所述，本案事證明確，被告二人犯行，均堪認定。
二、論罪科刑部分：
(一)、按刑法第321 條第1 項第3 款之攜帶兇器竊盜罪，係以行為
    人攜帶兇器竊盜為其加重條件，此所謂兇器，其種類並無限
    制，凡客觀上足對人之生命、身體、安全構成威脅，具有危
    險性之兇器均屬之（最高法院79年臺上字第525 3 號判例參
    照）。查案發現場組合屋之鋁製欄杆遭剪斷毀損，另窗戶玻
    璃亦遭擊破，業如上述，足見被告二人所攜帶之不明利器質
    地堅硬，依社會一般觀念均足以對人之生命、身體安全構成
    威脅，在客觀上顯然具有危險性，應屬兇器。
(二)、按刑法第321 條第1 項第2 款規定將「門扇」、「牆垣」、
    「其他安全設備」並列，則所謂「門扇」專指門戶而言，應
    指分隔住宅或建築物內外之間之出入口大門。而所謂「其他
    安全設備」，指門扇牆垣以外，依社會通常觀念足認防盜之
    一切設備而言（最高法院25年上字第4168號判例要旨參照）
    ，如電網、門鎖及窗戶等是。而所謂「毀越」指毀損與踰越
    ，故被告二人所踰越、損壞之鐵絲圍籬、鋁製欄杆、窗戶，
    均屬安全設備無訛。
(三)、故核被告二人之所為，均係犯刑法第321 條第1 項第2 款及
    第3 款之攜帶兇器、毀越安全設備之加重竊盜罪。公訴人漏
    未論列被告二人涉犯刑法第321 條第1 項第2 款規定，容有
    未洽，應予敘明。被告二人就上開犯行，有犯意之聯絡及行
    為之分擔，為共同正犯。被告二人於同日，在組合屋及貨櫃
    屋內，分別竊取上開物品，其等之行為依一般社會觀念，在
    時間差距上，難以強行分開，在刑法評價上，以視為數個舉
    動之接續施行，合為包括之一行為予以評價，較為合理，係
    屬接續犯，為單純一罪。
(四)、被告乙○○前於82年間，因違反肅清煙毒條例及麻醉藥品管
    理條例等案件，經本院及臺灣高等法院高雄分院分別以82年
    度訴字第495 號、82年度上易字第2117號、82年度上訴字第
    3531號各判處有期徒刑3 年4 月、4 月（前二者定應執行刑
    3 年6 月）及4 年確定，於82年6 月17日入監執行，於86
    年2 月5 日縮短刑期假釋出監，並於89年9 月20日假釋期滿
    視為執行完畢，有臺灣高等法院被告全國前案紀錄表1 份在
    卷可憑，其於受有期徒刑執行完畢後，5 年以內再犯有期徒
    刑以上之本罪，為累犯，依刑法第47條規定，加重其刑。
(五)、爰審酌被告二人以上開手段竊取他人財物，不僅對告訴人造
    成財產上之損害約42萬元，且有害社會良善秩序，且犯後均
    未能坦承犯行，知所悔悟等一切情狀，分別量處如主文所示
    之刑，以資懲儆。
(六)、至供被告二人犯罪所用之不明利器1 支，被告二人均否認為
    其等所有，本院復查無其他積極證據足資認定係屬被告二人
    所有，且該不明利器並未扣案，本院爰不併為沒收之諭知。
三、按被告以外之人（包括證人、鑑定人、告訴人、被害人及共
    同被告等）於審判外之陳述雖不符刑事訴訟法第159 條之1
    至之4 等4 條之規定，而經當事人於審判程序同意作為證據
    ，法院審酌該言詞陳述或書面陳述作成時之情況，認為適當
    者，亦得為證據；又當事人、代理人或辯護人於法院調查證
    據時，知有刑事訴訟法第159 條第1 項不得為證據之情形，
    而未於言詞辯論終結前聲明異議者，視為有前項之同意，同
    法第159 條之5 定有明文。查，本院認定被告丁○○、乙○○二人犯罪事實所憑之上開證據，經本院於審理時予以提示
    並告以要旨，且各經檢察官及被告表示意見，當事人均已知
    悉上述文書、證詞之傳聞性質，而均未於言詞辯論終結前對
    該等文書、證詞之證據能力表示異議，依上開規定，已擬制
    同意上開證據均有證據能力；本院復審酌上開文書、證詞作
    成時，較無人情施壓或干擾之情形，認以之作為本案之證據
    亦屬適當，是上開文書、證詞均具有證據能力，附此敘明。
據上論斷，應依刑事訴訟法第299 條第1 項前段，刑法第28條、
第321 條第1 項第2 款、第3 款、第47條，判決如主文。
本案經檢察官戊○○到庭執行職務。
中　　華　　民　　國　　94　　年　　7 　　月　　19　　日
                  刑事第二庭    審判長法　官  張意聰
                                      法　官  李育信
                                      法  官  曾鴻文
以上正本證明與原本無異。
如不服本判決，應於收受送達後10日內向本院提出上訴書狀。
中　　華　　民　　國　　94　　年　　7 　　月　　19　　日
　　　　　　　　　　 　　　　　       書記官  王高山
附錄本案論罪科刑法條：
中華民國刑法第321條第1項：
  犯竊盜罪而有左列情形之一者，處6 月以上、5 年以下有期徒
  刑：
  2  毀越門扇、牆垣或其他安全設備而犯之者。
  3  攜帶兇器而犯之者。
